【裁判字號】    98,台抗,140
【裁判日期】    980312
【裁判案由】    限期行使權利
【裁判全文】
最高法院民事裁定              九十八年度台抗字第一四０號
再 抗告 人  甲○○
訴訟代理人  彭冀湘律師
上列再抗告人因與相對人乙○○間限期行使權利事件，對於中華
民國九十七年十二月三十日台灣高等法院台南分院裁定（九十七
年度抗字第三一一號），提起再抗告，本院裁定如下：
    主  文
再抗告駁回。
再抗告訴訟費用由再抗告人負擔。
    理  由
按對於抗告法院所為抗告有無理由之裁定再為抗告，僅得以其適
用法規顯有錯誤為理由，此觀民國九十八年一月二十一日修正公
布之民事訴訟法第四百八十六條第四項之規定自明。本件相對人
向台灣台南地方法院（下稱台南地院）聲請通知再抗告人就其因
假扣押所受之損害向相對人行使權利，並提出行使權利之證明，
經台南地院准許後，再抗告人提起抗告，原法院以：相對人前依
台南地院九十六年度裁全字第一四七八號假扣押裁定供擔保後，
對再抗告人為假扣押強制執行；嗣該假扣押裁定經廢棄並駁回其
聲請確定，執行法院遂據再抗告人之聲請撤銷假扣押之執行，業
經調卷查明無訛。又本件係就台南地院九十六年度執全字第九一
八號假扣押執行所造成損害之權利行使，與相對人提起刑事附帶
民事訴訟無涉，因而駁回再抗告人之抗告。再抗告人再為抗告，
係以：本件已繫屬台南地院之刑事附帶民事訴訟事件，既未審理
且無撤回和解，且該假扣押裁定係伊聲請撤銷，如何符合民事訴
訟法第一百零四條第一項第三款「訴訟終結」之要件云云，為其
論據。
查訴訟終結後，供擔保人得聲請法院通知受擔保利益人於一定期
間內行使權利，並向法院為行使權利之證明，民事訴訟法第一百
零四條第一項第三款後段定有明文。前開規定，於其他依法令供
訴訟上之擔保者準用之，並為同法第一百零六條所明定。所謂準
用，乃將法律之規定，適用於性質相近似之事項。因假扣押所供
之擔保，係為擔保受擔保利益人因不當假扣押所受損害而設，倘
執行法院已依聲請撤銷假扣押之執行，受擔保利益人所受損害已
不會繼續發生，損害額即可確定，此際應認與民事訴訟法第一百
零四條第一項第三款所定「訴訟終結」之情形相當，供擔保人即
得準用上開規定聲請法院通知受擔保利益人於一定期間內行使權
利。又本件係供擔保人聲請法院限期通知受擔保利益人行使權利
，俾據以請求返還擔保金，與同法第五百二十九條債務人聲請法
院限期命債權人起訴，俾據以聲請撤銷假扣押不同，自無本院六
十九年台抗字第五○三號判例之適用。原法院駁回再抗告人之抗
告，經核於法並無違誤，再抗告意旨，執此指摘原裁定不當，求
予廢棄，非有理由。
據上論結，本件再抗告為無理由。依民事訴訟法第四百九十五條
之一第二項、第四百八十一條、第四百四十九條第一項、第九十
五條、第七十八條，裁定如主文。
中    華    民    國  九十八  年    三    月   十二   日
                      最高法院民事第六庭
                          審判長法官  朱  建  男
                                法官  顏  南  全
                                法官  林  大  洋
                                法官  沈  方  維
                                法官  袁  靜  文
      本件正本證明與原本無異
                                      書  記  官
中    華    民    國  九十八  年    三    月  二十四  日
                                                      v


司法院資訊處製作；財團法人民間司法改革基金會備份。
